【裁判字號】    97,交聲,1139
【裁判日期】    970930
【裁判案由】    聲明異議
【裁判全文】
臺灣彰化地方法院交通事件裁定         97年度交聲字第1139號
移送機關  交通部公路總局臺中區監理所彰化監理站
異議人即
受處分人  甲○○
上列受處分人因違反道路交通管理處罰條例案件，對於交通部公
路總局臺中區監理所彰化監理站97年8 月13日所為之處分（彰監
四字第裁64-C00000000號）聲明異議，本院裁定如下：
    主  文
原處分撤銷。
甲○○不罰。
    理  由
一、原處分機關意旨：本件係臺北縣政府警察局三重分局逕行舉
    發（舉發單號：北縣警交字第C00000000 號）異議人甲○○
    所有之車牌號碼AJ8-377 號重型機車，於民國97年7 月20日
    凌晨零時20分許，在臺北縣三重市○○○路與中正北路42號
    路口「使用註銷牌照行駛公路」違規，爰依道路交通管理處
    罰條例第12條第1 項第4 款、第2 項規定，對異議人裁處新
    臺幣（下同）6000元罰鍰。
二、本件異議意旨略以：上開重型機車當初係由陳威吉所購買，
    惟陳威吉礙於無雙證件辦理買賣手續，故由其出面分期購買
    上開機車並登記為車主，嗣因陳威吉藉故不給付機車車款，
    為免衍生爭議，甚至日後有交通違規之爭執，故伊於97年2
    月21日至監理機關辦理拒不過戶註銷登記，並且登報通知，
    本件應係陳威吉將機車交予友人邱啟民使用，此違規事實並
    非異議人所為，爰聲明異議等語。
三、經查：違規之車牌號碼AJ8-377 號重型機車，早於97年3 月
    3 日，即由原車主即異議人甲○○檢具刊登在太平洋日報第
    12版「全國公告版」之催告辦理機車過戶報紙，持以向原車
    籍地之監理單位即交通部公路總局臺中區監理所彰化監理站
    辦理拒不過戶註銷乙情，有該監理站機車車籍查詢資料、太
    平洋日報第12版影本各1 份在卷可查；又依卷附之臺北縣政
    府警察局舉發單單號北縣警交字第C00000000 號上收受通知
    聯者簽章欄所簽名者係「邱啟民」，足證於97年7 月20日凌
    晨零時20分許，騎乘車牌號碼AJ8-377 號重型機車在臺北縣
    三重市○○○路與中正北路42號路口「使用註銷牌照行駛公
    路」違規之駕駛人確為邱啟民而非異議人甲○○。是異議人
    辯稱：上開機車已向監理機關辦理拒不過戶註銷登記，且已
    登報通知，本件違規行駛者係陳威吉之友人邱啟民，並非伊
    所為等語，核屬有據。又查本件並無其他積極證據足認該部
    機車仍在異議人甲○○之管領使用或監督中，復有上開資料
    證明，他人拒不辦理過戶，並非可歸責於異議人，甚且異議
    人亦已依規定辦理拒不過戶註銷，準此，事實上取得機車使
    用之人投機不辦理過戶，進而任意將機車借予他人使用而違
    規，自非可歸責於原車主即異議人，而應歸責於該機車駕駛
    人，依上揭說明，原處分機關對車輛所有人即受處分人甲○
    ○裁罰，即有未洽，本件異議為有理由，原處分應予撤銷，
    並為不罰之諭知。
四、據上論斷，應依道路交通管理處罰條例第87條第2 項、道路
    交通案件處理辦法第20條，裁定如主文。
中    華    民    國    97    年    9     月    30    日
                  交通法庭            法  官  郭麗萍
以上正本證明與原本無異。
如不服本裁定，應於裁定送達後五日內向本院提出抗告狀 (須附
繕本)。
中    華    民    國    97    年    9     月    30    日
                                      書記官  吳冠慧


司法院資訊處製作；財團法人民間司法改革基金會備份。
